【裁判字號】    98,易,68
【裁判日期】    980331
【裁判案由】    竊盜
【裁判全文】
臺灣宜蘭地方法院刑事判決                98年度易字第68號
公  訴  人  臺灣宜蘭地方法院檢察署檢察官
被      告  乙○○
上列被告因竊盜案件，經檢察官提起公訴（97年度偵字第4598號
），本院判決如下：
    主  文
乙○○犯結夥攜帶兇器竊盜罪，累犯，處有期徒刑拾月。
    事  實
一、乙○○前因施用毒品案件，經本院以92年度訴字第218號刑
    事判決判處有期徒刑8月確定；再因施用毒品案件，經本院
    以93年度訴字第18號刑事判決判處有期徒刑10月確定，上開
    有期徒刑8月、10月經本院以93年度聲字第331號裁定定應執
    行刑有期徒刑1年5月，於94年4月22日假釋出監，於94年6月
    27日假釋期滿，以已執行論；再因施用毒品案件，經本院於
    96年2月27日，以95年度訴字第401號刑事判決判處有期徒刑
    11月；又因施用毒品案件，經本院於96年5月8日，以96年度
    訴字第123號刑事判決判處有期徒刑8月確定，上開有期徒刑
    11月、8月經本院以96年度聲減字第605號裁定減刑後定應執
    行刑有期徒刑9月15日，於97年1月20日執行完畢出監。
二、詎乙○○猶不知悔改，與楊宗霖（業於97年10月29日死亡，
    另由臺灣宜蘭地方法院檢察署檢察官為不起訴處分）及姓名
    年籍不詳綽號為「阿明」之成年男子，於97年7月21日中午
    12時許，基於意圖為自己不法所有之犯意聯絡，由乙○○攜
    帶客觀上對人之生命、身體構成威脅之鐵鎚1支，至甲○○
    位於宜蘭縣宜蘭市○○路○段81號住處，趁甲○○酒醉於房
    間內睡覺之際，竊取甲○○所有之白鐵製鐵桶2個、抽水馬
    達1具、熱水器1台、鐵捲門7條、白鐵門1座、電風扇3台及
    躺椅1個等物後，適為甲○○之外甥女丁○○發現，因而查
    獲上情。
三、案經宜蘭縣政府警察局宜蘭分局報請臺灣宜蘭地方法院檢察
    署檢察官偵查起訴。
    理  由
一、訊據被告乙○○固坦承於97年7月21日中午12時許，與楊宗
    霖、「阿明」共同至被害人甲○○住處內搬運物品等情不諱
    ，惟矢口否認有竊盜犯行，並辯稱：伊與楊宗霖在公園喝酒
    認識，認識2、3年之久，是楊宗霖帶伊去住的地方，所帶鐵
    鎚是楊宗霖的，機車、拖板車是伊的，伊是幫忙把東西拿去
    客廳，搬東西的時候有看到屋主甲○○，還有講到話，甲○○講說他想要去睡覺，伊問甲○○可否搬東西，甲○○說可
    以，是楊宗霖叫伊搬什麼東西，伊與楊宗霖、「阿明」搬東
    西，伊使用鐵鎚幫忙撬白鐵門，楊宗霖搬完東西先走，之後
    甲○○的外甥女丁○○就回來，丁○○叫伊走伊就走，並沒
    有把東西搬走云云。經查：
  (一)就被告、楊宗霖及綽號「阿明」男子，趁被害人睡覺之際，
    至被害人住處內搬運前開物品等情，業據被害人於警、偵訊
    及本院審理中先後證述在卷，而當日被害人僅取回鐵捲門7
    條、白鐵門1座、電風扇3台、躺椅1個等物，亦有被害人出
    具之贓物認領保管單1紙在卷可稽。再證人丁○○於本院審
    理中證稱：當天中午下班回家，舅舅甲○○是81號，伊家是
    83號，甲○○住處大門是關上的，從甲○○家裡窗戶看到被
    告把機車及拖板車停放在甲○○家客廳，拖板車上有1片白
    鐵門，是甲○○家後面進出的鐵門，還有1台電風扇，還有2
    樓的鐵捲門，隔著窗戶伊問被告及另外1個人，問他們為何
    在這邊搬東西，只記得他們回答是甲○○叫他們進去搬，伊
    不相信及叫他們開門，進入房間看到甲○○躺在床上睡覺，
    伊叫不醒甲○○，伊回客廳跟他們2人說，伊舅舅已經不省
    人事，怎麼可能叫你們搬東西，被告才說是楊宗霖叫他來的
    ，他們2人沒有打算要走，伊作勢要打電話叫其他家人，他
    們才把東西給卸下來等語（參見本院卷第37至40頁98年3月
    17 日審判筆錄）。就當日被告搬運物品遭證人丁○○發覺
    時，起初辯稱係被害人同意云云，迨證人丁○○發覺被害人
    睡覺不省人事時，始稱係楊宗霖帶其前往搬運物品等語。且
    被害人住處外巷子寬度可供2台自用小客車停放，此據證人
    丁○○證述在卷（參見本院卷第39頁前揭審判筆錄），如被
    告經過允許搬運物品，自可將拖板車置於門口處，以利載運
    物品後離去，而無必要將拖板車、機車駛入被害人住處客廳
    內，復將大門關上以掩人耳目之理。而以楊宗霖僅為該處所
    借住人，如欲搬離，所搬物品應僅有楊宗霖之個人物品，要
    無拆卸他人住處鐵門、熱水器之必要，詎被告竟持鐵鎚之工
    具拆卸他人物品，其所稱幫忙楊宗霖搬運物品云云，要屬卸
    責之詞。
  (二)雖證人丙○○於本院審理中證稱：當天早上在宜蘭市中山公
    園與被告、「阿明」喝酒，楊宗霖過來說他從租房子的地方
    要搬家，要被告去幫忙，說完之後，被告、「阿明」與楊宗
    霖一起走等語（參見本院卷第31至33頁98年3月17日審判筆
    錄），但證人丙○○目睹情節僅係楊宗霖至中山公園邀集被
    告、「阿明」搬運物品，至於楊宗霖、被告、「阿明」至被
    害人住處後，被告未受允許而搬運他人物品，此部分證人丙○○既未在場，其前開證述內容即無法為被告有利之認定。
  (三)綜上所述，本件事證明確，被告竊盜犯行堪以認定，應依法
    論科。
二、核被告所為，係犯刑法第321條第1項第3款、第4款結夥3人
    以上攜帶兇器竊盜罪。被告就上開竊盜犯行，與楊宗霖及綽
    號「阿明」成年男子間，有犯意之聯絡及行為之分擔，為共
    同正犯。查被告前因施用毒品案件，經本院以92年度訴字第
    218號刑事判決判處有期徒刑8月確定，再因施用毒品案件，
    經本院以93年度訴字第18號刑事判決判處有期徒刑10月確定
    ，上開有期徒刑8月、10月經本院以93年度聲字第331號裁定
    定應執行刑有期徒刑1年5月，於94年4月22日假釋出監，於
    94年6月27日假釋期滿，再因施用毒品案件，經本院以95年
    度訴字第401號刑事判決判處有期徒刑11月，又因施用毒品
    案件，經本院以96年度訴字第123號刑事判決判處有期徒刑8
    月確定，上開有期徒刑11月、8月經本院以96年度聲減字第
    605號裁定減刑後定應執行刑有期徒刑9月15日，於97年1月
    20日執行完畢出監，有卷附臺灣高等法院被告前案紀錄表可
    按，其受有期徒刑之執行完畢，5年內再犯法定刑有期徒刑
    以上之本罪，為累犯，依法加重其刑。爰審酌被告趁被害人
    睡覺之際，進入被害人住處竊取財物，依其犯罪之目的、手
    段、犯罪所生之損害，及犯罪後態度等一切情狀，量處如主
    文所示之刑，以示懲儆。
據上論斷，應依刑事訴訟法第299條第1項前段，刑法第28條、第
321條第1項第3款、第4款、第47條第1項，判決如主文。
本案經檢察官郭欣怡到庭執行職務
中    華    民    國    98    年    3     月    31    日
                  刑事第四庭法  官  辜漢忠
以上正本證明與原本無異。
如不服本判決應於收受送達後十日內向本院提出上訴書狀，並應
敘述具體理由；其未敘述上述理由者，應於上訴期間屆滿後二十
日內向本院補提理由書(均須按他造當事人之人數附繕本)「切勿
逕送上級法院」。
                            書記官  許麗汝
中    華    民    國    98    年    4     月    1     日
附錄本案論罪科刑法條：
中華民國刑法第321條第1項第3款、第4款
（加重竊盜罪）
犯竊盜罪而有左列情形之一者，處 6 月以上、 5 年以下有期徒
刑：
三、攜帶兇器而犯之者。
四、結夥三人以上而犯之者。


司法院資訊處製作；財團法人民間司法改革基金會備份。
